【裁判字號】    99,易緝,10
【裁判日期】    990331
【裁判案由】    竊盜
【裁判全文】
臺灣士林地方法院刑事判決              99年度易緝字第10號
公  訴  人  臺灣士林地方法院檢察署檢察官
被      告  甲○○
上列被告因竊盜案件，經檢察官提起公訴（97年度偵字第9836號
），經訊問被告後，被告為認罪之答辯，本院合議庭裁定改由受
命法官獨任進行簡式審判程序，茲判決如下：
    主  文
甲○○共同攜帶兇器，毀壞門扇竊盜，累犯，處有期徒刑壹年貳
月。
    事  實
一、甲○○前因違反毒品危害防制條例案件，經臺灣臺北地方法
    院以92年度訴字第777號判決處有期徒刑3月、8月、10月、
    定應執行刑為有期徒刑1年6月確定，又因竊盜案件，經臺灣
    板橋地方法院以92年度易字第1837號判決處有期徒刑1年，
    經臺灣高等法院以92年度上易字第2978號駁回上訴確定，另
    因竊盜案件，經臺灣板橋地方法院以93年度易字第70號判決
    處有期徒刑10月，經臺灣高等法院以93年度上易字第745號
    駁回上訴確定，前開5罪經臺灣高等法院以93年度聲字第963
    號裁定合併定應執行刑為有期徒刑3年1月，甫於民國95年4
    月4日縮短刑期假釋出監，於96年1月7日因假釋付保護管束
    期滿，假釋未經撤銷，未執行之刑以執行完畢論。詎猶不知
    悔改，與方姿茵（另經本院以98年度易字第40號判決確定）
    共同基於意圖為自己不法所有之犯意聯絡，於97年5月30日
    中午12時許，由甲○○騎乘車牌號碼GCD-598號重型機車（
    下稱系爭機車）搭載方姿茵行經臺北縣淡水鎮○○街51巷31
    弄4號，發現該大樓大門未上鎖而進入後，趁該址5樓住戶未
    有人之際，由甲○○持客觀上足以作為兇器使用之一字起子
    1支插入並破壞構成門扇之一部之門鎖而侵入住宅（侵入住
    宅部分未據告訴），並由方姿茵站在屋內門口處把風，共同
    竊得乙○○○所有之戒指2只、項鍊1條、手鍊1條，及張文
    子所有之NOKIA牌6280型行動電話1支、盧彥霖身分證、盧彥
    霖、張文子、盧冠宏、盧冠伶、盧冠妤之健保卡、郵局提款
    卡2張、SONY牌數位相機1臺、記憶卡1張等物得手。嗣為乙
    ○○○返家發覺，2人即逃離現場，經警據報前往處理，並
    調閱社區內之監視錄影而循線查獲。
二、案經臺北縣政府警察局淡水分局報告臺灣士林地方法院檢察
    署檢察官偵查起訴。
    理  由
一、本件被告甲○○所犯非死刑、無期徒刑、最輕本刑為3年以
    上有期徒刑之罪，或高等法院管轄第一審之案件，經訊問被
    告後，被告為認罪之答辯，經告以簡式審判程序之旨，並聽
    取檢察官及被告之意見後，本院合議庭裁定改由受命法官獨
    任依簡式審判程序進行審理，是本件之證據調查，依刑事訴
    訟法第273條之2規定，不受同法第159條第1項、第161條之2
    、第161條之3、第163條之1及第164條至第170條規定之限制
    ，合先敘明。
二、上揭犯罪事實，業據被告甲○○自始坦承不諱，核與證人即
    被害人乙○○○、證人即被害人張文子所證失竊情節（見97
    年度偵字第9836號卷【下稱偵字卷】第33-34、23-24、86-
    87頁、本院98年度易字第40號卷第90-92頁）及證人陳信達
    所述將系爭機車借予被告之事實（見偵字卷第113-114頁）
    相符，復有現場監視錄影光碟1片在卷可稽（見偵字卷第125
    頁證物袋），共同被告方姿茵對於有於上開時、地與被告共
    同行竊一事，於本院98年6月24日審理程序中亦坦承在卷（
    見本院98年度易字第40號卷第94頁），足證被告前開自白核
    與事實相符而堪採信。從而，本件事證明確，被告犯行堪以
    認定，應依法論科。
三、按刑法第321條第1項第3款之攜帶兇器竊盜罪，係以行為人
    攜帶兇器竊盜為其加重條件，按所謂兇器，其種類並無限制
    ，凡客觀上足以對人之生命、身體、安全構成威脅，具危險
    性之物品均屬之（最高法院79年台上字第5253號判例要旨可
    參），查被告甲○○所持之一字起子，係具有相當硬度及尖
    銳程度之器具，客觀上顯然足對人之生命、身體、安全構成
    威脅，具有危險性，自屬刑法第321條第1項第3款之兇器。
    次按毀壞構成門扇之一部之電動鎖及喇叭鎖，係毀壞門扇之
    行為，毀壞附加於門上之掛鎖，則屬毀壞安全設備，其毀壞
    門扇及安全設備之行為，乃係竊盜之加重要件行為，自無成
    立毀損罪之餘地；又所謂毀越門扇牆垣，係指毀損或超越及
    踰越門扇牆垣而言，與用鑰匙開鎖啟門入室者不同，司法院
    解釋所謂越進門扇牆垣，其越進二字亦應解為超越或踰越而
    進，非謂啟門入室即可謂之越進（最高法院83年度台上字第
    3856號判決、22年上字第454號判例要旨可佐）。核被告所
    為，係犯刑法第321條第1項第2款、第3款之加重竊盜罪。被
    告與方姿茵間有犯意聯絡及行為分擔，應論以共同正犯。被
    告以一次竊盜行為竊取被害人乙○○○及張文子所有之物，
    係一行為侵害數財產法益，為想像競合犯。又被告有犯罪事
    實欄所載前科執行情形，此有臺灣高等法院被告前案紀錄表
    在卷可按，其於有期徒刑執行完畢後，5年內故意再犯本件
    有期徒刑以上之罪，為累犯，應依刑法第47條第1項之規定
    加重其刑。爰審酌被告正值青壯，不思循正當途徑獲致財物
    ，竟貪圖慾便，隨機侵入他人住宅竊取財物，非但造成被害
    人財產損失，更嚴重侵害被害人居住安寧，實屬可議，惟念
    及其犯後尚知坦承犯行，暨其生活狀況、品行、智識程度、
    犯罪所生之危害等一切情狀，量處如主文所示之刑，以資懲
    儆。
四、至檢察官另以被告有犯罪之習慣，建請諭知強制工作，以資
    矯治等語。惟按保安處分係針對受處分人將來之危險性所為
    之處置，以達教化、治療之目的，為刑罰之補充制度，保安
    處分中之強制工作，旨在對嚴重職業性犯罪及欠缺正確工作
    觀念或無正常工作因而犯罪者，強制其從事勞動，學習一技
    之長及正確之謀生觀念，使其日後重返社會，能適應社會生
    活，然保安處分之措施亦含社會隔離、拘束身體自由之性質
    ，其限制人民之權利，實與刑罰同，自應受比例原則之規範
    ，使保安處分之宣告，與行為人所為行為之嚴重性、行為人
    所表現之危險性，及對行為人未來行為之期待性相當（最高
    法院91年度台上字第4625號判決意旨參照）。查被告於本案
    竊盜犯行前所為之其他竊盜犯行，分別係於87、92年間，其
    間並無另涉竊盜犯行經法院判處有期徒刑，依卷內現存事證
    尚難即認其有犯罪之習慣或有何因遊蕩或懶惰成習而為本件
    犯行之情事，是依比例原則，綜合其所表現之危險性及對其
    未來之期待性等情以觀，本院認宣告如主文所示之刑，與被
    告犯行之處罰已屬相當，並足收儆懲之效，尚無另宣告強制
    工作以預防矯治其社會危險性之必要，爰不另諭知於刑之執
    行前令入勞動場所強制工作，附此敘明。
五、另被告所持用以行竊之一字起子1支，雖為供其犯竊盜罪所
    用之物，惟其於警詢、偵訊及本院審理中陳稱業已丟棄，且
    未據扣案，復無證據證明仍然存在，亦非屬違禁物，為避免
    將來執行之困難，故不為沒收之諭知，併此敘明。
據上論斷，應依刑事訴訟法第273條之1第1項、第284條之1、第
299條第1項前段，刑法第28條、第321條第1項第2款、第3款、第
47條第1項，判決如主文。
本案經檢察官江耀民到庭執行職務。
中    華    民    國    99    年     3    月    31    日
                  刑事第三庭法  官  謝佳純
以上正本證明與原本無異。
如不服本判決應於收受判決後10日內向本院提出上訴書狀，並應
敘述具體理由；其未敘述上訴之理由者，應於上訴期間屆滿後20
日內向本院補提理由書（均須按他造當事人之人數附繕本），切
勿逕送上級法院。
                            書記官  游育慈
中    華    民    國    99    年    3     月    31    日
附錄本判決論罪科刑依據之法條：
刑法第321條
犯竊盜罪而有左列情形之一者，處 6 月以上、 5 年以下有期徒
刑：
一、於夜間侵入住宅或有人居住之建築物、船艦或隱匿其內而犯
之者。
二、毀越門扇、牆垣或其他安全設備而犯之者。
三、攜帶兇器而犯之者。
四、結夥三人以上而犯之者。
五、乘火災、水災或其他災害之際而犯之者。
六、在車站或埠頭而犯之者。
前項之未遂犯罰之。

司法院資訊處製作；財團法人民間司法改革基金會備份。
